【裁判字號】    88,上易,5814
【裁判日期】    890303
【裁判案由】    贓物
【裁判全文】
台灣高等法院刑事判決                          八十八年度上易字第五八一四號
    上  訴  人
    即  被  告  甲○○
    選任辯護人  江松鶴
右上訴人，因贓物案件，不服台灣桃園地方法院八十八年度易字第一八六九號，中華
民國八十八年九月二十八日第一審判決（起訴案號：台灣桃園地方法院檢察署八十八
年度偵字第八六七一號），提起上訴，本院判決如左：
    主  文
原判決撤銷。
甲○○故買贓物，累犯，處有期徒刑陸月。
    事  實
一、甲○○曾於八十三年間因竊盜等案件，經台灣桃園地方法院於八十三年十月二十
    九四判決應執行有期徒刑三年四月確定，於八十七年三月三十日縮刑假釋期滿執
    行完畢，仍不知悔改，於八十八年六月四日晚上七時許，在桃園縣大溪鎮○○鄰
    ○○路○段八二七巷六五號住處，明知丙○○（業經原審判決確定）所兜售之摩
    托羅拉廠牌行動電話已使用過之掌中星鑽型一支及全新之小海豚型四支，均係來
    路不明之贓物（為丙○○、邱宏進於八十八年六月三日凌晨四時許，在桃園縣大
    溪鎮○○○路一０一號柏傑通信有限公司竊得），竟以每支新台幣（下同）五千
    元低價，除其自己購買其中之掌中星鑽型一支行動電話外，並介紹不詳之人購買
    其餘之小海豚型行動電話。嗣於同年六月五日晚上七時四十五分許，不知情之蔡
    金籌（業經原審判決無罪確定）持由丙○○處取得之部分行動電話配件，至柏傑
    通信有限公司（下稱柏傑公司）修理，經該公司負責人乙○○認出係其公司失竊
    之物品，遂報警處理，並循線在甲○○住處取出上開掌中星鑽及小海豚行動電話
    各一支，而查獲上情。
二、案經柏傑公司訴由桃園縣警察局大溪分局報請台灣桃園地方法院檢察署檢察官偵
    查起訴。
    理  由
一、訊據上訴人即被告甲○○矢口否認有何故買贓物犯行，或辯稱：「伊向丙○○詢
    問該批行動電話來源，丙○○表示係水貨才購入，伊並無贓物認知，亦未介紹他
    人購買」云云，或辯稱：「伊根本就沒有向丙○○買行動電話，是丙○○亂講」
    云云。惟查：
（一）、丙○○於竊得上開行動電話後，確有打電話詢問被告甲○○是否要購買，被
        告甲○○表示要購買其中掌中星鑽型一支，並要介紹其朋友購買小海豚型，
        丙○○乃交付掌中星鑽型一支及小海豚型四支，隔一、二天後甲○○交還丙○○小海豚型一支，後除經警自被告甲○○住處取獲掌中星鑽型一支及小海
        豚型一支外，其餘均未返還丙○○，業據丙○○於警訊、偵查中、原審及本
        院證述明確。而經警自被告甲○○住處取獲掌中星鑽型一支及小海豚型一支
        ，經被害人柏傑公司負責人乙○○指認確係其公司被竊之物，業據乙○○於
        警訊及本院指證綦詳，並有贓物領據一紙在卷可稽。丙○○交付與被告之行
        動電話有掌中星鑽型一支及小海豚型四支，後交還小海豚型一支予丙○○，
        剩小海豚型三支，惟被告經警取獲者僅掌中星鑽型一支及小海豚型一支，餘
        小海豚型二支被告拒不說明去處，應係已由其介紹他人購買並交付甚明。
（二）、據柏傑公司負責人乙○○於本院證稱其公司被竊之行動電話中掌中星鑽型一
        支係使用過之舊品外，小海豚型係合法進口之新品，上有檢驗合格之條碼，
        應可辯識出並非水貨。被告自承伊前原有使用過掌中星鑽型行動電話，則其
        對於丙○○兜售之小海豚型行動電話上有檢驗合格條碼，並非水貨，應能辯
        識。且被告自承丙○○交付之行動電話均無包裝，亦未附說明書及電池，苟
        係非法進口之水貨，亦應有完整之包裝，並附說明書及電池，況且其中之掌
        中星鑽型一支係已使用過之舊品，而丙○○並非從事行動電話買賣業者，其
        竟兜售該行動電話，且其中小海豚型係最新中文型，市價達萬餘元，竟以不
        相當之五千元出售，顯屬可疑，故被告對丙○○兜售之行動電話係來源不明
        之贓物，應有認識，被告所辯不知是贓物云云，不足採信，證人丙○○稱其
        告訴被告係水貨云云，亦屬迴護之詞，不足據為被告有利之認定，被告犯行
        堪予認定。
二、核被告所為，係犯刑法第三百四十九條第二項之故買贓物（起訴書誤植為同法第
    一項）及牙保贓物罪。所犯上開二罪係其一行為所犯，應依想像競合規定從一重
    之故買贓物罪處斷。其牙保贓物罪部分起訴書雖未述及，惟與起訴部分有裁判上
    一罪關係，為起訴效力所及，依審判不可分原則，本院應併予審理。被告曾犯有
    如事實欄所載之前科及執行情形，此有前案紀錄表一紙在卷可憑，其於有期徒刑
    執行完畢後五年之內再犯有期徒刑以上之本罪，為累犯，應依刑法第四十七條規
    定加重其刑。原審據以論科，雖非無見。惟丙○○交與被告之小海豚型三支行動
    電話，係託被告代介紹朋友購買，原審誤以為均係被告自已購買，且誤認丙○○
    交付之小海豚型行動電話僅有二支，而未論及被告牙保贓物罪部分，尚有未洽。
    被告上訴否認犯行，固無理由，惟原判決既有可議，應由本院將原判決撤銷改判
    。爰審酌被告犯罪之動機、方法、所生危害及犯後態度等一切情狀，量處如主文
    所示之刑，以資懲儆。
據上論斷，應依刑事訴訟法第三百六十九條第一項前段、第三百六十四條、第二百九
十九條第一項前段，刑法第三百四十九條第二項、第五十五條、第四十七條，罰金罰
鍰提高標準條例第一條前段，判決如主文。
本案經檢察官劉永清到庭執行職務。
中    華    民    國    八十九    年       三       月        三        日
                            臺灣高等法院刑事第十八庭
                                審判長法  官  吳      敦
                                      法  官  吳  明  峰
                                      法  官  陳  忠  行
右正本證明與原本無異。
不得上訴。
                                      書記官  鎖  瑞  嶺
中    華    民    國    八十九    年       三       月  六        日
附錄本案論罪科刑法條全文：
刑法第三百四十九條第二項：
  搬運、寄藏、故買贓物或為牙保者，處五年以下有期徒刑、拘役或科或併科一千元
  以下罰金。


司法院資訊處製作；財團法人民間司法改革基金會備份。
